# 剥离资产的会计处理

提问人：小风吹 时间：2010-11-18 19:44:52
A公司为国有独资有限公司，国资委现准备将A公司的一部分资产无偿剥离给另一公司后将全部股权转让。请教各位老师，资产剥离时贷记各项资产，应该借记什么科目？是不是应冲减权益类科目，如果应冲权益类科目，冲减的先后顺序？（实收资本不能减少）

回答人：chenyiwei
一般作为权益性交易处理。对于冲减的具体权益项目没有规定，参照财企[2009]94号，可以是依次冲减未分配利润、盈余公积和资本公积；如果是参照同一控制下合并处理，则冲减的顺序相反。所以这两种顺序都是可以接受的。